【裁判字號】    89,易,2600
【裁判日期】    900402
【裁判案由】    賭博等
【裁判全文】
臺灣桃園地方法院刑事判決                        八十九年度易字第二六號
    公  訴  人  台灣桃園地方法院檢察署檢察官
    被      告  甲○○
                丁○○
                乙○○
右列被告因賭博等案件，經檢察官提起公訴（八十九年度偵字第七三五六號、第一二
四九四號），本院判決如左：
    主  文
甲○○、丁○○共同意圖營利聚眾賭博，各處有期徒刑肆月，如易科罰金均以參佰元
折算壹日；又在公眾得出入之場所賭博財物，各處罰金伍仟元，罰金如易服勞役均以
參佰元折算壹日；又共同以加害財產之事，恐嚇他人致生危害於安全，各處有期徒刑
參月，如易科罰金均以參佰元折算壹日；各應執行有期徒刑陸月，罰金伍仟元，徒刑
如易科罰金、罰金如易服勞役均以參佰元折算壹日。
乙○○共同意圖營利聚眾賭博，處有期徒刑肆月，如易科罰金以參佰元折算壹日。
    事  實
一、甲○○、丁○○、乙○○及綽號「阿凱」之不詳姓名年籍成年男子基於犯意聯絡
    ，共同意圖營利，於民國八十七年五月二十九日，由「阿凱」提供其所承租之桃
    園縣桃園市○○○街一○三之五號場地為公眾得出入之場所，再由甲○○、「阿
    凱」等人出面邀集丙○○、戊○○、「阿雄」等不特定人於該址從事撲克牌「梭
    哈」等牌戲，賭博財物，甲○○在場作莊記帳，丁○○、乙○○倒茶收錢，桌面
    賭資金額每新台幣（下同）三千元抽取一百元以營利，甲○○、丁○○並參與賭
    博。當日丙○○賭輸一百四十五萬元，於同年六月十九日夜間十一時許，甲○○
    、丁○○、乙○○偕同前往桃園縣桃園市○○路六百八十三號丙○○經營之清粥
    小菜館索賭債，一言不合，竟即出手毆打丙○○，並砸毀店內器具（傷害、毀損
    部分業經撤回告訴），經路人勸諫罷手後，甲○○、丁○○猶基於共同犯意聯絡
    ，以「不讓你開店」、「沒那麼簡單放過你」等加害財產之話語恐嚇丙○○，致
    其心生畏懼。
二、案經丙○○訴由桃園縣警察局桃園分局報請台灣桃園地方法院檢察署檢察官偵查
    起訴。
    理  由
一、訊之被告甲○○、丁○○、乙○○，除被告丁○○坦承於右揭時地以撲克牌賭博
    財物之事實外，餘均矢口否認之。被告甲○○辯稱賭場是綽號「阿凱」開的，伊
    只是去跑腿買煙、果汁等物，賺點小費，不知是否有抽頭情事，至於八十七年六
    月十九日受「阿凱」之託，與丁○○、乙○○向被害人丙○○索債，丁○○、丙○○雖有互毆，但伊僅在旁勸架，並未出手打人或出言恐嚇云云；被告丁○○則
    辯稱八十七年五月二十九日僅應邀前往賭博，並非賭場之主人，不知是否有抽頭
    情事，而陪同被告甲○○前往被害人丙○○所經營之小館，事先並不知悉甲○○
    係向被害人丙○○索賭債，只見被害人丙○○對被告甲○○出言不遜，怒從心中
    起，乃先以拳頭，後持柺杖鎖毆擊被害人丙○○，但並未出言恐嚇云云；被告乙○○則以：對上開公訴人所指述之情事毫不知情，伊既不會賭梭哈，也未前往賭
    場幫忙，只不過應邀去賭場觀看而已，至於向被害人丙○○索債乙節，因伊當時
    酒醉睡在車上，不曾聞問云云。然查，被告甲○○及「阿凱」等人如何提供場地
    ，邀集被害人丙○○與戊○○、「阿雄」等不特定人玩「梭哈」，賭博財物，被
    告甲○○在場作莊記帳，被告丁○○、乙○○倒茶收錢，桌面賭資金額每三千元
    抽取一百元，被告甲○○、丁○○又如何參與賭博，被害人丙○○因而於當日即
    賭輸一百四十五萬元，及被告三人於八十七年六月十九日如何向被害人丙○○索
    賭債，出手毆打並砸毀器具，被告甲○○、丁○○猶以「不讓你開店」、「沒那
    麼簡單放過你」等語出言恐嚇之情節，迭據被害人丙○○於警偵訊及審理中指述
    歷歷，雖關於被告三人在賭場所分配工作，歷次陳述略有不同，但被害人丙○○
    當時沈迷於賭博，事發至今又已二年有餘，記憶不免消褪，事後又與被告甲○○
    等人就賭債及傷害賠償等糾紛有所和解，和解後屢次表示不願追究被告等人責任
    ，言語不免多所保留，是自非得以陳述偶有瑕疵而認其陳述全無採信，且被害人
    丙○○確因在場賭博積欠賭債，而簽發面額一百萬元之本票、面額各為五萬元、
    十萬元之支票等情，有本票影本及桃園縣桃園市調解委員會調解書各一紙為憑，
    又被害人丙○○因被告等人索債不遂，店內物品遭砸毀，身體亦受有傷害乙節，
    復有卷附估價單、診斷證明書各一紙足稽，均足徵被害人丙○○指述之詞非虛。
    況且，被告三人均不否認於案發當日確在賭場中，事後向被害人丙○○索賭債，
    又係三人同行，被告甲○○復自承為「阿凱」所提供場地之賭場跑腿賺小費，被
    告丁○○亦稱被告甲○○於賭場內擔任莊家一職，苟該賭場並無抽頭營利情事，
    被告甲○○之「小費」何來？而在場賭博者，相互間多不相識，為被害人丙○○
    及在場賭博者即證人戊○○所一致證述在案，被告甲○○、乙○○、丁○○與綽
    號「阿凱」男子無端提供場地，聚眾多人賭博，顯然並非意在聯絡朋友情誼，意
    在聚眾賭博抽頭得利，至為灼然；又苟被告三人就聚眾賭博營利乙節無犯意聯絡
    ，何以併於賭場中出沒，分配任務，事後又聯袂向賭客丙○○索取賭債？而其等
    索取賭債之際，尚且出手毆人毀物，於此情景下，以情緒性字眼恐嚇被逼債者，
    事屬平常，被害人丙○○指稱被告甲○○、丁○○於傷人毀物之餘，並以前開加
    害財產之話語加以恐嚇，自係信而有徵。被告三人上開辯解之詞，無非臨訟飾卸
    ，委無足採，事證明確，犯行均堪認定。
二、核被告甲○○、丁○○、乙○○意圖營利，供給賭博場所、聚眾賭博之犯行，係
    犯刑法第二百六十八條前段意圖營利供給賭博場所罪，及同法第二百六十八條後
    段意圖營利聚眾賭博罪，三人就上開犯行有行為分擔、犯意聯絡，均為共同正犯
    ，所犯上開二罪有手段目的之關係，應依牽連犯之例從一情節較重者論以意圖營
    利聚眾賭博罪；另被告甲○○、丁○○於公眾得出入之場所賭博財物，核犯同法
    第二百六十六條第一項前段普通賭博罪；又被告甲○○、丁○○以加害財產之事
    ，恐嚇他人致生危害於安全，則犯刑法第三百零五條恐嚇罪，被告甲○○、丁○○就上開賭博及恐嚇罪間，亦有犯意聯絡、行為分擔，均為共同正犯。被告甲○○、丁○○所犯上開意圖營利聚眾賭博罪、普通賭博罪、恐嚇罪間，犯意個別、
    手段互異，應分論併罰之。又普通賭博罪之行為人主觀上即認知其行為是否獲得
    財物有其射悻性，意圖營利聚眾賭博之行為人主觀上聚眾賭博之目的則在營利，
    犯意個別，上開二法律評價不同之罪行不可能以事實上或法律上一行為犯之，公
    訴人指被告甲○○、丁○○二人係以一行為觸犯普通賭博罪、意圖營利聚眾賭博
    罪，應依想像競合犯之規定從一重處斷，容有未洽；而被告三人所犯意圖營利供
    給賭博場所之犯行，雖未據公訴人指述，然該犯行既與公訴人所起訴之意圖營利
    聚眾賭博罪有牽連關係，業如前述，本院自得併予審理，均附此敘明。爰審酌被
    告甲○○、丁○○及乙○○三人，貪婪覬覦社會上他人正當工作取得之財富，藉
    聚眾賭博而豪取之，被告甲○○、丁○○復參與賭博，並口出惡言索討賭債，破
    壞社會風氣之餘，並破壞社會治安等一切情狀，分就所犯各罪，量處如主文所示
    之刑。又被告三人行為後，刑法第四十一條關於有期徒刑易科罰金折算標準之規
    定業於九十年一月四日修正，並於同年月十日經總統公布施行，經新舊法比較，
    二法對於被告三人本案所處有期徒刑如易科罰金之規定並無不同，依刑法第二條
    第一項前段之規定，應適用新法諭知被告三人所處有期徒刑易科罰金之折算標準
    ，並諭知被告甲○○、丁○○二人所處罰金如易服勞易之折算標準，定其應執行
    刑。
三、據上論斷，應依刑事訴訟法第二百九十九條第一項前段，刑法第二條第一項前段
    、第二十八條、第二百六十六條、第二百六十八條前段、後段、第三百零五條、
    第五十五條、第四十一條第一項前段、第四十二條第二項、第五十一條第五款、
    罰金罰鍰提高標準條例第一條前段、第二條，判決如主文。
本案經檢察官呂寧莉到庭執行職務。
中      華      民      國      九十      年      四    月      二      日
                                      臺灣桃園地方法院刑事第五庭
                                          法  官  楊  得  君
右正本證明與原本無異。
如不服本判決，應於判決送達後十日內向本院提出上訴狀( 應附繕本 )，上訴於臺灣
高等法院。
                                          書記官  簡  慧  瑛
中      華      民      國      九十      年      四    月      四      日
附論罪科刑依據之法條：
刑法第二百六十八條
意圖營利，供給賭博場所或聚眾賭博者，處三年以下有期徒刑，得併科三千元以下罰
金。
刑法第二百六十六條
在公共場所或公眾得出入之場所賭博財物者，處一千元以下罰金，但以供人暫時娛樂
之物為賭博者，不在此限。
當場賭博之器具與在賭檯或兌換籌碼處之財物，不問屬於犯人與否，沒收之。
刑法第三百零五條
以加害生命、身體、自由、名譽、財產之事恐嚇他人，致生危害於安全者，處二年以
下有期徒刑、拘役或三百元以下罰金。


司法院資訊處製作；財團法人民間司法改革基金會備份。
